臺灣臺中地方法院刑事裁定
111年度撤緩字第225號
聲  請  人  臺灣臺中地方檢察署檢察官
受  刑  人  潘昱翰




上列被告因偽造有價證券等案件（臺灣高等法院臺中分院106年
度上訴字第1723號），經檢察官聲請撤銷緩刑之宣告，本院裁定
如下： 
    主    文
潘昱翰之緩刑宣告撤銷。
    理    由
一、聲請意旨略以：受刑人潘昱翰所犯偽造有價證券等案件，經
    臺灣高等法院臺中分院106年度上訴字第1723號判決判處有
    期徒刑1年6月、5月，緩刑5年，於民國(下同)107年2月21日
    確定。受刑人依前揭判決調解筆錄應向裕融企業股份有限公
    司給付新臺幣(下同)80萬元(給付方式：自106年12月28日起
    於每月28日前各給付1萬元，至全部清償完畢為止)，經向裕
    融企業股份有限公司查詢受刑人賠償之金額，據該公司111
    年8月31日陳報狀所示「至111年7月共還款21萬9千元，尚欠
    58萬1千元，未履行和解條件依法聲請撤銷緩刑宣告」，臺
    灣臺中地方檢察署另於111年9月21日傳喚受刑人到署說明履
    行情形，受刑人表示「對於還款金額沒有意見，因為生病得
    癌症有跟對方協商延期還款，待有工作後再續行還款，9月
    份還有再還1萬元」等語。惟查，受刑人既同意調解筆錄內
    容而與告訴人達成和解，即充分考量自身財務狀況，確認有
    足夠能力按期給付因與告訴人達成調解，而獲得緩刑宣告。
    受刑人雖表示罹病致無法依約履行，惟已還款金額與調解筆
    錄約定之還款金額，相差甚大，其違反情節重大，足認原宣
    告之緩刑難收其預期效果，有執行刑罰之必要，核受刑人所
    為，已合於刑法第75條之1規定原因，依刑事訴訟法第476條
    之規定聲請撤銷等語。
二、按受緩刑之宣告而有違反第74條第2項第1款至第8款所定負
    擔情節重大，足認原宣告之緩刑難收其預期效果，而有執行
    刑罰之必要者，得撤銷其宣告，刑法第75條之1第1項第4款
    定有明文，而緩刑宣告是否撤銷，除須符合刑法第75條之1 
    第1項各款要件外，係採裁量撤銷主義，賦予法院撤銷與否
    之權限，至於違反負擔情節是否重大，應斟酌緩刑期間命應
    遵守事項之達成與宣告緩刑之目的為綜合考量，非謂有違反
    負擔即逕予認定屬情節重大而應撤銷緩刑宣告，是否符合「
    足認原宣告之緩刑難收其預期效果，而有執行刑罰之必要」
    之審認標準，亦應由法院依職權本於合目的性之裁量，妥適
    審酌，此於立法理由中已為敘明。
三、經查：
  ㈠緩刑之宣告應撤銷者，由受刑人所在地或其最後住所地之地
    方法院檢察官聲請該法院裁定之，刑事訴訟法第476條定有
    明文，本件受刑人潘昱翰住所地係在臺中市南區一情，有受
    刑人之個人戶籍資料查詢結果附卷可稽，是本院有管轄權，
    合先敘明。
  ㈡受刑人潘昱翰偽造有價證券等案件，經臺灣高等法院臺中分
    院107年1月25日以106年度上訴字第1723號判決判處有期徒
    刑1 年6月、5月，緩刑5年，並應依調解筆錄內容履行賠償
    義務，即應向被害人支付損害賠償80萬元，於107年2月21日
    確定在案，緩刑期間並應按月賠償被害人款項，至全數清償
    完畢止，有上開案件之判決書、臺灣高等法院被告前案紀錄
    表在卷可稽，是受刑人受負有負擔之緩刑宣告乙節，首堪認
    定。
  ㈢按緩刑宣告，得斟酌情形，命犯罪行為人向被害人支付相當
    數額之財產或非財產上之損害賠償；如受緩刑之宣告而有違
    反前開所定負擔情節重大，足認原宣告之緩刑難收其預期效
    果，而有執行刑罰之必要者，得撤銷其宣告，刑法第74條第
    2項第3款、第75條之1第1項第4款分別定有明文。依立法理
    由所示，第74條第2項法院於緩刑期間內，得命犯罪行為人
    於緩刑期內應遵守之事項（如本件即由受刑人向被害人支付
    相當數額之損害賠償），並明定違反該條所定事項情節重大
    者，得撤銷其緩刑宣告，以期週延。至於所謂「情節重大」
    ，係指：受判決人顯有履行負擔之可能，而隱匿或處分
    其財產、故意不履行、無正當事由拒絕履行或顯有逃匿之虞
    等情事而言，且本條採用裁量撤銷主義，賦與法院撤銷與否
    之權限，特於第一項規定實質要件為「足認原宣告之緩刑難
    收其預期效果，而有執行刑罰之必要」，供作審認之標準。
  ㈣本件受刑人依緩刑所附條件，應給付被害人80萬元，現僅給
    付21萬9千元，尚餘58萬1千元未給付，聲請人因認受刑人未
    按原定緩刑所附條件履行，聲請撤銷緩刑宣告。觀諸受刑人
    自行所提出之給付證明，最初係自110年8月11日轉帳10,000
    元，其後分於110年9月1日轉帳10,000元、110年10月4日轉
    帳10,000元、110年11月2日轉帳10,000元、110年12月3日轉
    帳10,000元、111年1月12日轉帳10,000元、111年1月28日轉
    帳10,000元、111年3月10日轉帳10,000元、111年4月11日轉
    帳10,000元、111年5月30日轉帳10,000元、111年6月1日轉
    帳10,000元、111年7月10日轉帳3,000元、111年9月12日轉
    帳5,000元、111年9月16日轉帳5,000元，以上合計12萬3千
    元，連同受刑人所稱另外已付未有收據之款項，合計21萬9
    千元。原定緩刑條件係自106年12月28日起，按月於每月28
    日給付1萬元，至全數80萬元清償完畢，據此計算應係至113
    年7月28日始全數給付完成，實已超出原定緩刑5年之期間，
    據此原定進度計算至111年9月28日受刑人原應給付58萬元，
    然受刑人迄今僅給付21萬9千元，僅達37%，顯見受刑人並未
    依約履行之意願與行為，亦即受刑人於107、108、109、110
    年期間並未依約按期履行，何以此4年期間受刑人並未依約
    履行？參酌原調解程序筆錄係約定受刑人每月應支付1萬元
    ，此1萬元金額應係經雙方協議並考量受刑人之支付能力所
    訂，而被告卻於前4年期間並未依約給付，實可認受刑人係
    屬惡意不履行，足認符合上開法條所定「情節重大」、「足
    認原宣告之緩刑難收其預期效果，而有執行刑罰之必要」之
    實質要件。且原確定判決已敘明，果受刑人有未依約履行調
    解內容，或日後有違反緩刑所定負擔情節重大之情事，被害
    人得斟酌是否向執行檢察官聲請撤銷受刑人之緩刑宣告，按
    被告本即有依約履行以填補被害人損失之義務，而以現今狀
    況觀之，認受刑人原宣告之緩刑已難收其預期效果，而有執
    行刑罰之必要。
四、綜上，聲請人依刑事訴訟法第476條、刑法第75條之1第1項
    第4款規定聲請撤銷受刑人本案緩刑之宣告，經本院審酌前
    開各情，認受刑人原宣告之緩刑已難收其預期效果，而有執
    行刑罰之必要，從而，聲請人聲請撤銷緩刑，有所理由，應
    予准許。
五、本件依刑事訴訟法第476條，刑法第75條之1第1項第4款，裁
    定如主文。
中　　華　　民　　國　　111 　年　　10　　月　　6 　　日
                  刑事第十庭    法  官  彭國能
上正本證明與原本無異。
如不服本裁定，應於送達後5日內，向本院提出抗告狀。
                                書記官  陳宇萱
中　　華　　民　　國　　111 　年　　10　　月　　6 　　日